臺灣宜蘭地方法院刑事判決　　　　　　　　　　　　　　九十年度訴字第四四六號
　　公　訴　人　臺灣宜蘭地方法院檢察署檢察官
　　被　　　告　甲○○
右列被告因違反毒品危害防制條例案件，經檢察官提起公訴（九十年度毒偵字第一四
三五號），本院判決如左：
    主  文
甲○○連續施用第一級毒品，累犯，處有期徒刑壹年。
    事  實
一、甲○○（原名廖永源）曾於民國八十五年五月十六日因違反麻醉藥品管理條例案
    件，經臺灣雲林地方法院於八十五年八月十四日以八十五年度易字第六００號判
    處有期徒刑六月，於八十七年八月十七日易科罰金執行完畢；復因施用毒品案件
    ，經臺灣雲林地方法院檢察署檢察官聲請經臺灣雲林地方法院於八十八年一月二
    十三日，以八十八毒聲字第八五號裁定送觀察、勒戒，認無繼續施用毒品之傾向
    ，經該署檢察官於八十八年二月十日，以八十八年度偵字第六七八號不起訴處分
    確定（一犯）。再因施用毒品案件，經臺灣雲林地方法院於八十九年六月八日以
    八十九年度毒聲字第七八八號送請觀察、勒戒後，認有繼續施用毒品之傾向（二
    犯），另送戒治處所強制戒治，並由臺灣雲林地方法院以八十九年度訴字第三一
    五號判處一年四月確定，現正執行中，詎不知悔改，在前揭不起訴處分及判決確
    定後五年內，復基於施用毒品之概括犯意，先於九十年五月二十日中午十二時許
    ，在雲林縣西螺鎮○○路四十四號住處，以火燒烤燈泡之方式，混合施用第一級
    毒品海洛因及第二級毒品安非他命一次，後於九十年六月十日中午十二時三十分
    許，在上開住所，以火燒烤錫箔紙之方式，混合施用第一級毒品海洛因及第二級
    毒品安非他命一次，嗣於九十年六月十二日下午六時五十分許，在雲林縣西螺鎮
    ○○里○○○路為警緝獲。
二、案經雲林縣警察局西螺分局報請臺灣雲林地方法院檢察署呈請臺灣高等法院檢察
    署令轉臺灣宜蘭地方法院檢察署檢察官偵查起訴。
    理  由
一、訊據被告甲○○就連續施用第一級毒品海洛因及第二級毒品安非他命之犯行，於
    警訊及偵審中均坦承不諱，而被告於前開時地為警查獲後，在警察局所採集之尿
    液經送雲林縣衛生局檢驗，亦呈甲基安非他命及嗎啡陽性反應，有該局煙毒尿液
    檢驗成績書、雲林縣警察局西螺分局查獲煙毒、麻管嫌犯尿液送驗真實姓名對照
    表各一紙附卷可憑，而經檢察官再將其尿液送請法務部調查局以螢光偏極免疫分
    析法初步檢驗，再以氣相層析質譜儀分析法複驗結果，其尿液亦呈嗎啡陽性反應
    ，有該局九十年九月十三日（九０）陸（一）字第九００五六七八０檢驗通知書
    一紙附於偵查卷足稽，參諸嗎啡價格昂貴，一般人不致輕易施用等情，足認被告
    確有施用第一級毒品海洛因及第二級毒品安非他命之事不虛。又被告前因施用毒
    品案件，經臺灣雲林地方法院檢察署檢察官聲請經臺灣雲林地方法院以八十八毒
    聲字第八五號裁定送觀察、勒戒，認無繼續施用毒品之傾向，經該署檢察官於八
    十八年二月十日，以八十八年度偵字第六七八號不起訴處分確定，再因施用毒品
    案件，經送觀察勒戒後，認有繼續施用毒品之傾向，經送戒治處所強制戒治，並
    由臺灣雲林地方法院以八十九年度訴字第三一五號判處一年四月確定，有上開判
    決書、裁定書、不起訴處分書及臺灣高等法院檢察署刑案紀錄簡覆表各一份在卷
    足憑，是被告於檢察官為不起訴處分及法院判決後五年內三犯本件施用海洛因及
    安非他命之罪行應堪認定，本件事證明確，被告犯行洵堪認定，應予依法論科。
二、核被告甲○○所為，係犯毒品危害防制條例第十條第一項及第二項之罪。其持有
    第一級毒品海洛因及第二級毒品安非他命之低度行為，分別為施用毒品之高度行
    為所吸收，均不另論罪。其一行為同時施用第一級毒品海洛因及第二級毒品安非
    他命，係觸犯構成要件不同之罪名，為想像競合犯，應從一重之施用第一級毒品
    海洛因之罪論處。又被告先後二次施用毒品之行為，時間緊接，且觸犯構成要件
    相同之罪名，顯係基於概括犯意反覆為之，應依連續犯之規定論處，並依法加重
    其刑。茲查被告前因違反麻醉藥品管理條例案件，經臺灣雲林地方法院於八十五
    年八月十四日以八十五年度易字第六００號判處有期徒刑六月，於八十七年八月
    十七日易科罰金執行完畢，此有前述臺灣高等法院檢察署刑案紀錄簡覆表附卷可
    參，其於五年內再犯本件有期徒刑以上之罪，為累犯，應依刑法第四十七條規定
    ，遞加重其刑。爰審酌被告屢因施用毒品並經前開不起訴處分及判決後，猶再次
    施用，顯見其涉毒已深，惟念施用毒品係戕害自身身、心之行為，並未危害他人
    ，暨其犯罪之動機、目的、犯後坦承犯行，態度尚稱良好等一切情狀，量處如主
    文所示之刑，以示懲儆，並冀自新。
據上論斷，應依刑事訴訟法第二百九十九條第一項前段，毒品危害防制條例第十條第
一項、第二項，刑法第十一條前段、第五十五條、第五十六條、第四十七條，判決如
主文。
本案經檢察官吳慧蘭到庭執行職務。
中      華      民       國     九十一     年      二     月   五     日
                                臺灣宜蘭地方法院刑事第二庭
                                    審判長法  官  黃  永  勝
                                          法  官  鄭  貽  馨
                                          法  官  郭  顏  毓
右正本證明與原本無異。
如不服本判決，應於判決送達後十日內向本院提出上訴狀( 應附繕本 )，上訴於
臺灣高等法院。
                                          書記官  莊  淑  茹
中      華      民       國     九十一     年      二     月   六     日
附錄本案論罪科刑法條全文：
毒品危害防制條例第十條：
施用第一級毒品者，處六月以上五年以下有期徒刑。
施用第二級毒品者，處三年以下有期徒刑。
